【裁判字號】    97,聲,560
【裁判日期】    970509
【裁判案由】    返還提存物
【裁判全文】
臺灣桃園地方法院民事裁定               97年度聲字第560號
聲   請   人  慶豐商業銀行股份有限公司
法 定 代理人  丙○○
代   理   人  丁○○
相   對   人  聖全精密工業股份有限公司
兼法定代理人  甲○○
相   對   人  乙○○
              己○○
              戊○○
上列當事人間返還提存物事件，本院裁定如下：
    主  文
本院九十四年度存字第四二四一號提存事件，聲請人所提存之面
額新台幣貳拾萬之中央政府建設公債八十九年度甲類第二期登錄
債券，就相對人乙○○、戊○○部分，准予返還。
聲請人其餘聲請駁回。
    理  由
一、按訴訟終結後，供擔保人證明已定20日以上之期間，催告受
    擔保利益人行使權利而未行使，或法院依供擔保人之聲請，
    通知受擔保利益人於一定期間內行使權利並向法院為行使權
    利之證明而未證明者，法院應依供擔保人之聲請，以裁定命
    返還其提存物，民事訴訟法第104 條第1 項第3 款定有明文
    。另依同法第106 條前段，前開規定於其他依法令供訴訟上
    之擔保者準用之。
二、本件聲請意旨略以：聲請人前依本院94年度裁全字第6788號
    民事裁定，提供面額新台幣20萬之中央政府建設公債89年度
    甲類第2 期登錄債券為擔保，以本院94年度存字第4241號提
    存事件提存後，對相對人之財產為假扣押執行在案。茲因聲
    請人於撤回前開假扣押執行後，聲請本院通知相對人於一定
    期間內行使權利，惟相對人迄未行使權利，為此爰民事訴訟
    法第104 條第1 項第3 款規定，聲請返還提存物等語。
三、經查，聲請人主張其依本院上開假扣押裁定提存擔保金後，
    聲請本院以94年度執全字第3507號對相對人乙○○、戊○○
    之財產為強制執行，嗣撤回上開假扣押強制執行之事實，業
    據其提出本院94年度裁全字第6788號民事裁定、94年度存字
    第4241號提存書各1 件為證，核屬相符，復經本院依職權調
    閱上開卷宗，查對無誤。且聲請人主張其於本件訴訟終結後
    ，聲請本院通知相對人乙○○、戊○○行使權利，惟相對人
    乙○○、戊○○並未行使等情，有其提出之本院95年度聲字
    第1727號通知行使權利函在卷為憑，及本院民事紀錄科查詢
    表2 件及台灣台北地方法院函1 件在卷可稽，堪信聲請人之
    主張為真實。從而聲請人聲請發還上開擔保金，就相對人乙○○、戊○○部分，核無不合，應予准許。
四、次按擔保提存之提存人於提存後，於假扣押、假處分、假執
    行經裁判後未聲請執行，或於執行程序實施前撤回執行之聲
    請，得聲請該管法院提存所返還提存物，提存法第18條第1
    項第3 款定有明文。足見假扣押供擔保人於強制執行實施前
    撤回執行之聲請或未聲請執行，即得逕向法院提存所聲請返
    還擔保金，毋須經由法院裁定。經查本件聲請人於辦理上開
    提存後，僅聲請假扣押強制執行相對人乙○○、戊○○之財
    產，並未聲請假扣押執行相對人聖全精密工業股份有限公司
    （下稱聖全公司）、甲○○、己○○之財產，業據本院依職
    權調取本院94年度執全字第3507號卷宗核閱無訛，則依上揭
    規定及說明，聲請人就相對人聖全公司、甲○○、己○○部
    分，僅需提出本院民事執行處發給之「未執行證明」，毋庸
    聲請本院裁定，即可逕向本院提存所聲請取回提存物，是聲
    請人之聲請此部分之聲請，於法無據，應予駁回。
中    華    民    國    97    年    5     月     9    日
                  民事第三庭    法  官  張天民
上列正本證明與原本無異
如不服本裁定應於送達後10日內向本院提出抗告狀，並應繳納抗
告裁判費新台幣1,000 元。
中    華    民    國    97    年    5     月    9     日
                                書記官  劉彩華


司法院資訊處製作；財團法人民間司法改革基金會備份。
